【裁判字號】    99,交聲,3323
【裁判日期】    990902
【裁判案由】    聲明異議
【裁判全文】
臺灣臺中地方法院交通事件裁定        99年度交聲字第3323號
原處分機關  交通部公路總局臺中區監理所豐原監理站
異  議  人
即受處分人  甲○○
上列異議人即受處分人因違反道路交通管理處罰條例案件，對於
原處分機關交通部公路總局臺中區監理所豐原監理站民國99年8
月20日所為之處分（豐監稽違字第裁63-AW0000000號裁決書），
聲明異議，本院裁定如下：
    主  文
異議駁回。
    理  由
一、按道路交通案件處理辦法第19條明定：交通法庭認為聲明異
    議無理由者，應以裁定駁回之。
二、本件異議意旨略以：第1次申訴時提及違規地點為自家門口
    ，且無紅黃線，並附上戶口名簿為佐證，但臺北市政府警察
    局北投分局回函中並未針對此項事實作說明，只是重複敘述
    當時舉發通知單上的違規事實，並沒有達到申訴的目的，實
    在是擾民，煩請針對此項作說明等語。
三、原處分意旨則以：異議人即受處分人甲○○所有之車牌號碼
    2611-QX號自用小客車於民國99年5月10日上午11時58分許，
    在臺北市○○區○○路2段324巷5號之1前處，因「在顯有妨
    礙他人通行處所停車」之違規，為臺北市政府警察局北投分
    局員警以北市警交大字第AW0000000號違反道路交通管理事
    件通知單逕行舉發。受處分人於應到案期限內提出申訴，惟
    對原舉發單位函復仍有不服。受處分人所有之上開車輛於前
    揭時間、地點被舉發違規事實，係違反道路交通管理處罰條
    例第56條第1項第5款規定，本站遂於99年8月20日以豐監稽
    違字第裁63-AW0000000號裁決書裁處受處分人罰鍰新臺幣（
    下同）900元。
四、本院認：
（一）按所稱停車，係指車輛停放於道路兩側或停車場所，而不
      立即行駛之狀態；而道路，係指公路、街道、巷衖、廣場
      、騎樓、走廊或其他供公眾通行之地方，道路交通管理處
      罰條例第3條第1款、第10款定有明文。次按汽車停車時，
      在顯有妨礙其他人、車通行處所，不得停車；汽車駕駛人
      停車時，在顯有妨礙其他人、車通行處所停車者，處600
      元以上1,200元以下罰鍰，道路交通安全規則第112條第1
      項第9款、道路交通管理處罰條例第56 條第1項第5款亦分
      別定有明文。另小型車在顯有妨礙他人、車通行處所停車
      ，經製單舉發後，於舉發通知單上所載應到案期限內到案
      聽候裁決者，依道路交通管理事件統一裁罰基準表規定，
      統一裁罰基準為900元之罰鍰。
（二）經查，異議人甲○○所有之車牌號碼2611-QX號自用小客
      車於99年5月10日上午11時58分許，在臺北市○○區○○
      路2段324巷5號之1前處，因「在顯有妨礙他人通行處所停
      車」之違規事由，為臺北市政府警察局北投分局員警依法
      掣單逕行舉發乙節，有臺北市政府警察局99年6月8日北市
      警交大字第AW0000000號舉發違反道路交通管理事件通知
      單、臺北市政府警察局北投分局99年7月27日北市警投分
      交字第09931643000號函各1份及採證照片3幀在卷可稽。
      異議人對其有於前揭時地，將其所有之上開車輛停放該處
      之情狀亦不否認，此觀諸卷附臺北市交通事件裁決所交通
      違規案件陳述書及聲明異議狀意旨即明。是異議人於前揭
      時間，確有將其所有之上開車輛停放於舉發通知單所載違
      規地點之事實，堪以認定。
（三）至異議人雖以前開情詞置辯，惟觀諸卷附採證照片，其所
      有之車牌號碼2611-QX號自用小客車，於前揭時間停放於
      「臺北市○○區○○路2段324巷5之1號」前處，駕駛人不
      在現場等情狀，顯係該車為不立即行駛狀態之停車；又該
      處「324巷」核係供公眾通行之巷衖，自屬道路交通管理
      處罰條例第3條第1款所規範「道路」範圍無疑，自有道路
      交通管理處罰條例之適用。而車輛不得在顯有妨害他人、
      車通行之處所停車之規範目的，無非為避免阻礙其他車輛
      、行人通行，造成合法用路權人之不便，並避免發生車輛
      往來危險事故而設，不因該處是否設有禁止停車或禁止臨
      時停車之標誌、標線而異；參以道路交通管理處罰條例第
      56條第1項規定，係將「在設有禁止停車標誌、標線之處
      所停車」，及「在顯有妨礙其他人、車通行處所停車」，
      併列為違規停車之處罰事由，足見該條第1項第5款所謂「
      在顯有妨礙其他人、車通行處所」不得停車之規定，原即
      不以設置禁止停車標誌、標線之路段為必要。另異議人固
      於申訴時提及違規地點為自家門口，並檢附戶籍地址「臺
      北市○○區○○路2段324巷5之1號4樓」之戶口名簿影本1
      紙附卷為憑，惟依卷附採證照片觀之，該處乃為集合式住
      宅，停車地點為該處門牌號次各樓層住戶共同通行出入必
      經之大門口處所，在該處所停車確已有妨礙其他人通行之
      不便事實，核與臺北市政府警察局北投分局99年7月27日
      北市警投分交字第09931643000號函說明：「甲○○所有
      2611-QX號自小客車，於99年5月10日11時58分，在本轄石
      牌路2段324 巷5號之1前，在顯有妨礙他人通行處停車（
      大樓住戶出入門口）」等語相符。是異議人既有上開違規
      行為，已堪認定，其以前開情辭置辯，委無足採。
五、綜上所述，異議人所有之上開車輛確有於上揭時、地在顯有
    妨礙他人通行處所停車之違規事實，原處分機關依道路交通
    管理處罰條例第56條第1項第5款及違反道路交通管理事件統
    一裁罰基準表之規定，裁處罰鍰900元，核無違誤。本件聲
    明異議為無理由，應予駁回。
六、據上論斷，應依道路交通管理處罰條例第87條第2項、道路
    交通案件處理辦法第19條裁定如主文。
中    華    民    國    99    年    9     月    2    日
                            交通法庭  法  官  林世民
以上正本證明與原本無異
如不服本裁定應於送達後5日內向本院提出抗告狀
                                      書記官  紀俊源
中    華    民    國    99    年    9     月    2    日

司法院資訊處製作；財團法人民間司法改革基金會備份。
